# 请教陈版包括各位老师：关联方交易能否调整

提问人：xiaoqiang0818 时间：2013-01-27 10:56:23
母公司向子公司收取的服务费用， 1 、怎么确定不合理， 2 、如果认定不合理了 ，现在能否审计调整，有依据么，能把这个收入、费用完全调整么，

回答人：chenyiwei
建议通过将交易价格与可比市场价格比较或者与“成本＋合理利润”的应有金额相比较等方法进行分析，并提供合理、充分的理由。如果确定定价不公允的，则公允的交易对价部分可以正常确认收入，超过公允价值的交易对价部分按权益性交易原则处理。

回答人：chenyiwei
回复 xiaoqiang0818 的帖子
关联交易作价和交易条件公允性的判断涉及到大量高度主观和复杂的专业判断。一般可以从以下方面考虑：母公司向非关联方销售时的作价和价格条款的确定；如果不收取该使用费，母公司是否可以确保收回所售商品的成本并取得合理的利润；母公司的关联销售与同行业的利润水平比较；收取的条码使用费有无对应的服务提供；等等。
尽管该关联交易可能不公允，但会计上应当以真实、完整、全面反映所发生的交易和事项对本会计主体的财务状况、经营成果和现金流量为首要原则。如果合同约定子公司应当支付给母公司的，则应当计提，不能因为其可能不公允而不计提或者建议冲回。当然计提时的借方科目是什么，就需要结合交易的公允性分析来判断。会计的首要职责是反映，如果你建议不计提，那就是在提出管理建议，已经超出了财务审计的范围。 对于子公司能否税前扣除的问题，需要谨慎考虑被税务机关要求进行特别纳税调整的可能性，建议咨询转移定价方面的税务专家。